臺灣高雄地方法院刑事判決　　　　　　110年度簡上字第301號
上　訴　人　臺灣高雄地方檢察署檢察官
被　　　告　高銘輝


上列上訴人因被告妨害名譽案件，不服本院高雄簡易庭中華民國
110年10月7日110年度簡字第2913號第一審刑事簡易判決（起訴
案號：110年度偵字第8808號），提起上訴，本院管轄之第二審
合議庭判決如下：
    主  文
上訴駁回。
    事實及理由
一、本案經本院審理結果，認第一審刑事簡易判決認事用法及量
    刑均無不當，應予維持，爰依刑事訴訟法第373條規定，本
    判決之事實、證據及理由，除補充證據能力之論述以及證據
    部分補充被告高銘輝於本院審理程序之自白，其餘均引用第
    一審刑事簡易判決書之記載（如附件），合先敘明。
二、證據能力部分：
    本判決下列所引用之證據，其中屬傳聞證據之部分，業據檢
    察官及被告於本院審理時均同意有證據能力，本院審酌該等
    具有傳聞證據性質之證據，其取得過程並無瑕疵，與待證事
    實具有關聯性，證明力非明顯過低，以之作為證據係屬適當
    ，依刑事訴訟法第159條之5規定，自得作為證據。其餘認定
    本案犯罪事實之非供述證據，並無證據證明係實施刑事訴訟
    程序之公務員違背法定程序所取得，依刑事訴訟法第158條
    之4規定反面解釋，亦應認均具有證據能力。
三、檢察官上訴意旨略以：被告在社區多次酒後滋事，動輒罵人
    ，被告深夜朝告訴人大門丟擲鞋子，並出言侮辱告訴人，原
    審判處罰金新臺幣5千元，尚嫌過輕等語。
四、按量刑輕重，係屬事實審法院得依職權自由裁量之事項，苟
    已斟酌刑法第57條各款所列情狀而未逾越法定刑度，不得遽
    指為違法（最高法院72年度台上字第6696號判例參照）；且
    在同一犯罪事實與情節，如別無其他加重或減輕之原因，下
    級審量定之刑，亦無過重或失輕之不當情形，則上級審法院
    對下級審法院之職權行使，原則上應予尊重（最高法院85年
    度台上字第2446號判決參照）。又量刑之輕重，固屬事實審
    法院得依職權自由裁量之事項，惟仍應受比例原則及公平原
    則之限制，否則其判決即非適法。刑事審判旨在實現刑罰權
    分配的正義，故法院對有罪被告之科刑，應符合罪刑相當之
    原則，使輕重得宜，罰當其罪，以契合社會之法律感情，此
    所以刑法第57條明定科刑時應審酌一切情狀，尤應注意該條
    各款所列事項以為科刑輕重之標準（最高法院95年度台上字
    第1662號判決參照）。經查：
  ㈠原審以被告罪證明確，因而適用刑事訴訟法第449條第2項、
    第3項、第454條第2項，刑法第309條第1項、第42條第3項，
    刑法施行法第1條之1等規定，復審酌被告不思以和平理性之
    方式解決紛爭，竟於告訴人門口出言辱罵告訴人，所為實有
    不該；惟念其犯後坦承犯行，態度尚可，且雖有意與告訴人
    和解，然因告訴人拒絕而未能進行和解（告訴人另提起刑事
    附帶民事訴訟請求賠償新臺幣20萬元，裁定移送本院民事庭
    審理），並兼衡被告之素行，本件犯罪之手段、情節、所生
    危害、智識程度、家庭生活、經濟狀況等一切具體情狀，量
    處罰金新臺幣5千元，並諭知易服勞役之折算標準。
  ㈡檢察官上訴意旨雖指被告在社區多次酒後滋事，動輒罵人，
    而認原審量刑過輕等情，然，本院考量原審認事用法並無違
    誤，且關於被告科刑部分，業於理由內具體斟酌刑法第57條
    各款所列事項，並已依據卷證資料審酌被告之素行等各情，
    經核並未逾越法定範圍，又無濫用量刑權限、違反罪責原則
    等不當或違法之處，量刑亦屬妥適。從而，檢察官以前揭上
    訴意旨提起上訴，為無理由，應予駁回。
據上論斷，應依刑事訴訟法第455條之1第1項、第3項、第368條
、第373條，判決如主文。
本案經檢察官丁亦慧提起公訴，檢察官李白松到庭執行職務。
中    華    民    國   111    年    1     月    25    日
                刑事第十四庭  審判長法  官  呂明燕
                                    法  官  胡慧滿
                                    法  官  吳書嫺 
以上正本證明與原本無異。
不得上訴。
中    華    民    國   111    年    1     月    25    日
                                    書記官  王萌莉
附錄本案論罪科刑法條：
中華民國刑法第309條
公然侮辱人者，處拘役或 9 千元以下罰金。
以強暴犯前項之罪者，處 1 年以下有期徒刑、拘役或 1 萬 5
千元以下罰金。
 
附件：
臺灣高雄地方法院刑事簡易判決        110 年度簡字第2913號
公  訴  人  臺灣高雄地方檢察署檢察官
被      告  高銘輝  男  民國00年0月00日生
                    身分證統一編號：Z000000000號  
                    住高雄市○○區○○○路00巷00號
上列被告因妨害名譽案件，經檢察官提起公訴（110 年度偵字第
8808號），被告自白犯罪，本院認宜以簡易判決處刑（原案號：
110年度審易字第611號），爰不經通常審判程序，逕以簡易判決
處刑如下：
    主  文
高銘輝犯公然侮辱罪，處罰金新臺幣伍仟元，如易服勞役，以新
臺幣壹仟元折算壹日。
    事實及理由
一、本件犯罪事實及證據，業據檢察官於起訴書記載明確，均予
    引用如附件，並就證據部分補充：被告高銘輝於本院審理時
    之自白（見本院審易卷第29頁）。
二、論罪科刑：
（一）罪名：
      核被告所為，係犯刑法第309 條第1 項之公然侮辱罪。
（二）刑罰裁量：
      爰以行為人之責任為基礎，並審酌被告不思以和平理性之
      方式解決紛爭，竟於告訴人門口出言辱罵告訴人，所為實
      有不該；惟念其犯後坦承犯行，態度尚可，且雖有意與告
      訴人和解，然因告訴人拒絕而未能進行和解，（告訴人另
      提起刑事附帶民事訴訟請求賠償新臺幣20萬元，裁定移送
      本院民事庭審理），並兼衡被告之素行，本件犯罪之手段
      、情節、所生危害、智識程度、家庭生活、經濟狀況等一
      切具體情狀（涉被告個人隱私，均詳卷），量處如主文所
      示之刑，並諭知易服勞役之折算標準。
三、依刑事訴訟法第449 條第2 項、第3 項、第454 條第2 項，
    刑法第309 條第1 項、第42條第3 項，刑法施行法第1 條之
    1 ，逕以簡易判決處刑如主文。
中    華    民    國   110    年    10    月    7     日
                  高雄簡易庭  法  官    黃政忠 
以上正本證明與原本無異
如不服本判決，應於判決送達之日起20日內向本院提出上訴書狀
。
「因疫情而遲誤不變期間，得向法院聲請回復原狀」
中    華    民    國   110    年    10    月    8     日
                              書記官    儲鳴霄
附錄本判決論罪科刑法條：
中華民國刑法第309 條第1 項
公然侮辱人者，處拘役或9 仟元以下罰金。
 
附件：
臺灣高雄地方檢察署檢察官起訴書
                                     110年度偵字第8808號
    被      告  高銘輝  男  47歲（民國00年0月00日生）
                        住高雄市○○區○○○路00巷00號
                        國民身分證統一編號：Z000000000
                        號
上被告因妨害名譽案件，業經偵查終結，認應提起公訴，茲將犯
罪事實及證據並所犯法條分敘如下：
        犯罪事實
一、高銘輝基於公然侮辱之犯意，於民國110 年3 月26日凌晨0
    時51分許，在林麗燕位於高雄市○○區○○○路00巷00號之
    居所前，出言「幹你娘、臭機掰」等語侮辱林麗燕，並朝林
    麗燕居所大門丟擲鞋子，使不特定人得共見共聞，足以貶損
    林麗燕之名譽。
二、案經林麗燕訴由高雄市政府警察局鳳山分局報告偵辦。
        證據並所犯法條
一、上揭犯罪事實，業據被告高銘輝於偵查中坦承不諱，核與證
    人即告訴人林麗燕於警詢及偵查中具結後證述之情節、證人
    王丹於警詢證述之情節相符，復有監視器錄影光碟1 片、本
    署勘驗訊問筆錄1 份及監視器擷取畫面2 張在卷可稽，足認
    被告自白與事實相符，被告犯嫌應堪認定。
二、核被告所為，係犯刑法第309 條第1 項之公然侮辱罪嫌。
三、依刑事訴訟法第251 條第1 項提起公訴。
    此  致
臺灣高雄地方法院
中    華    民    國   110    年     5    月     7    日
                              檢  察  官  丁亦慧